臺灣高等法院交通事件裁定　　　　　　　　　　　九十三年度交抗字第一五○號
　　抗告人即
　　異議人即
　　受處分人　甲○○
右受處分人因違反道路交通管理處罰條例案件，不服臺灣新竹地方法院中華民國九十
二年十二月二十六日裁定（九十二年度交聲更字第六號），提起抗告，本院裁定如左
：
    主  文
抗告駁回。
    理  由
一、按汽車駕駛人，爭道行駛有不按遵行之方向行駛者，處新臺幣六百元以上一千八
    百元以下罰鍰，並記違規點數一點，道路交通管理處罰條例第四十五條第一項第
    一款、第六十三條第一項第一款分別定有明文。
二、本件抗告人即異議人即受處分人甲○○於民國九十一年九月二十四日八時三十分
    許，駕駛車號ＪＸ─○五七九號自小客車，行經臺南科學園區○○路○段時，因
    不按遵行方向行駛，為內政部警政署保安警察第二總隊警員陳世輝掣單舉發。原
    處分機關交通部公路總局新竹區監理所於九十一年十一月二十五日裁處受處分人
    新臺幣九百元，並記違點數一點。
三、受處分人抗告及異議意旨略以：其確有遵行方向指示，舉發時，該路段以角錐分
    隔成雙向車道，且前後數月之臨時雙向路段動向經常變動，施工單位應在施工地
    點前方一公里處就設立標誌，而不是突然說變就變，否則駕駛人無從遵循，且若
    不逆向要多繞一公里左右路程云云。
四、經查：依內政部警政署保安警察第二總隊第四大隊第二中隊九十一年十一月八日
    保(四)(2)警創字第○九一○○○二二八三號函覆：「交通違規人蔡君違規地點路段
    ，道路交通標誌、標線規劃均明確並無不當。依據臺南科學園區籌備處的規劃，
    該路段為單行道，非因道路或高鐵施工所致，用路人行經該路段本應遵守單向管
    制。」（見原審卷第十五頁、第十六頁）；又受處分人於原審法院也陳稱：「我
    不否認我有逆向行駛，因為路上確實有遵行方向，且我若不逆向要多繞一公里左
    右」（見原審卷第二十九頁），可知受處分人知悉該路段為單行道，僅為縮短路
    程，順利抵達目的地，而違規逆向行駛。至受處分人辯稱該路段雙向路段常變動
    云云，惟路段規劃係屬路權單位依據事實需要而劃設，受處分人質疑路段規劃經
    常變動，宜循請願等行政程序向主管機關為之，不得以此作為解免違規責任。原
    處分機關之裁處，並無不當。原審法院因而駁回其異議，認事用法，均無不合。
    受處分人抗告意旨，仍以陳詞，指摘原裁定不當，核無理由，其抗告應予駁回。
五、據上論斷，應依道路交通管理處罰條例第八十九條、刑事訴訟法第四百十二條，
    裁定如主文。
中　　　華　　　民　　　國　　九十三　　年　　　三　　　月　　　十　　　日
                            臺灣高等法院交通法庭
                                審判長法  官　洪　政　雄
                                      法  官　鄧　振　球
                                      法  官　趙　功　恆
右正本證明與原本無異。
不得抗告。
                                      書記官　孫　佩　琳
中　　　華　　　民　　　國　　九十三　　年　　　三　　　月　　　十　　　日
